臺灣苗栗地方法院民事小額判決　　　　 94年度苗小字第976號
原　　　告　誠泰行銷股份有限公司
法定代理人　丙○○
訴訟代理人　乙○○
被　　　告　甲○○
上列當事人間請求清償借款事件，本院於民國94年12月13日言詞
辯論終結，判決如下：
    主  文
原告之訴駁回。
訴訟費用新臺幣壹仟元由原告負擔。
    事實及理由
一、按當事人之法定代理人其代理權消滅者，訴訟程序在有法定
    代理人承受其訴訟以前當然停止；承受訴訟人，於得為承受
    時，應即為承受之聲明，民事訴訟法第170 條、第175 條第
    1 項分別定有明文。本件原告之法定代理人原為林建東，嗣
    變更為丙○○，有股份有限公司變更登記表1 份在卷可稽（
    見卷第19至21頁），丙○○並已聲明承受本件訴訟，經核於
    法相符，合先敘明。
二、按擴張或減縮應受判決事項之聲明者，於訴狀送達後，原告
    仍得為之，民事訴訟法第255 條第1 項第3 款定有明文。本
    件原告於起訴狀請求被告應給付44,000元，及自民國94年5
    月1 日起至清償日止，按週年利率百分之20計算之利息，嗣
    於94年11月13日本院開庭時就利息部分之請求減縮為自94年
    6 月1 日起至清償日止，按週年利率百分之20計算之利息，
    此係減縮應受判決事項之聲明，核與上揭規定相符，應予准
    許。
三、原告起訴主張：被告於日前購買商品，向訴外人誠泰商業銀
    行股份有限公司（下稱誠泰銀行）辦理消費性商品貸款，雙
    方並簽有消費性貸款契約，該債權業於94年7 月15日經誠泰
    銀行讓與原告，有消費性商品貸款代償暨債權移轉證明書可
    證，並以起訴狀之送達作為債權讓與通知。詎被告自94年5
    月1 日起，即未依約按期付款，雖經原告屢次催促，惟被告
    均置之不理，依消費性商品貸款契約第7 條規定，被告已喪
    失期限利益，全部貸款債務視為到期，為此提起本訴等語。
    並聲明：被告應給付原告44,000元，及自94年6 月1 日起至
    清償日止，按週年利率百分之20計算之利息。
四、被告則以：被告有與顛峰電信股份有限公司（下稱顛峰電信
    ）訂約裝設節費電話，但裝設後未久電話即不能接通，所以
    被告並未繼續繳費。被告僅與顛峰電信有契約關係，並未與
    誠泰銀行簽有消費性貸款契約，原告所提出之消費性貸款申
    請表上之申請人簽名、相關內容非被告所填寫，提出之電話
    徵信錄音中之聲音亦非被告聲音等語資為抗辯。並聲明：如
    主文第1 項所示。
五、本件兩造就被告有向顛峰電信申請裝設節費電話並訂有契約
    一節並不爭執，兩造之爭點為：就前開契約，被告與誠泰銀
    行間是否另訂有消費性貸款契約？經查：
  (一)按當事人主張有利於己之事實者，就其事實有舉證之責任，
    民事訴訟法第277 條前段定有明文，又按如係由原告主張權
    利者，應先由原告負舉證之責，若原告先不能舉證，以證實
    自己主張之事實為真實，則被告就其抗辯事實即令不能舉證
    ，或其所舉證據尚有疵累，亦應駁回原告之請求（最高法院
    17年上字第917 號判例參照）。
  (二)原告主張被告與誠泰銀行間是否另訂有消費性貸款契約，固
    提出消費性貸款申請表、電話徵信錄音為證，惟被告否認該
    申請表為其所填寫，徵信錄音中之聲音亦非其聲音。經本院
    當庭命被告簽名10遍、書寫地址5 遍（見卷第26頁），與前
    開申請表原本（原本已發還原告，影本見卷第6 頁）上簽名
    、地址之字跡詳予比對，二者特徵、筆順、筆勢、神韻、轉
    折、勾勒方式均不一致，顯非同一人所簽寫；另經本院當庭
    勘驗電話徵信錄音，被告之聲音顯較徵信錄音中答話人之聲
    音為低沈厚重，應非同一人之聲音，此有勘驗筆錄（見卷第
    28、29頁）可稽，是原告提出之證據既不能證實其說，依上
    舉證責任分配之說明，已難認原告主張之事實為真實。從而
    ，原告基於消費借貸之法律關係，求為判命被告應給付原告
    44,000元，及自94年6 月1 日起至清償日止，按週年利率百
    分之20計算之利息，為無理由，應予駁回。
六、本件事證已臻明確，兩造其餘攻防方法及所提證據，核與本
    件判決結果無影響，爰不逐一論述，併此敘明。
七、據上論結，本件原告之訴為無理由，依民事訴訟法第436 條
    之23、第436 條第2 項、第78條，判決如主文。
中　　華　　民　　國　　94　　年　　12　　月　　27　　日
                  苗栗簡易庭法　官　張 文 毓
以上正本係照原本作成。
如不服本判決，應於判決送達後20日內，以判決違背法令為理由
，向本院提出上訴狀並表明上訴理由，及須按他造當事人之人數
附繕本。上訴理由應表明：
  一、原判決所違背之法令及其具體內容。
  二、依訴訟資料可認為原判決有違背法令之具體事實。
如未表明上訴理由者，應於上訴後20日內向本院提出上訴理由。
當事人如對本件訴訟內容有所疑義，得聲請閱卷。
                            書記官  黎東成
中　　華　　民　　國　　94　　年　　12　　月　　27　　日
